【裁判字號】    98,交抗,320
【裁判日期】    980327
【裁判案由】    聲明異議
【裁判全文】
臺灣高等法院臺中分院刑事裁定         98年度交抗字第320號
抗  告  人
即受處分人  甲○○
上列抗告人因聲明異議案件，不服臺灣臺中地方法院中華民國98
年2月27日所為裁定（98年度交聲字第576號）提起抗告，本院裁
定如下：
    主  文
抗告駁回。
    理  由
一、本件經本院審理結果，認第一審裁定並無不當，應予維持，
    並引用第一審裁定記載之理由（如附件）。
二、抗告人即受處分人甲○○抗告意旨略以：抗告人前於民國（
    下同）97年10月3日10時46分許，在臺中市○○○○街與文
    心路口附近，在禁止臨時停車之處違規停車，本應在期限內
    繳納罰鍰新臺幣（下同）600元，惟因抗告人於96年8月已搬
    離戶籍地，致未收到罰單等相關文件，嗣經臺中監理站以抗
    告人逾越應到案期限30日以上60日以下，而裁決罰鍰1000元
    。依郵政處理規則第58條規定，無法投遞或依規定不予寄遞
    而不能退還寄件人之郵件，應由原寄郵局招領揭示1個月，
    屆期無人領取者，為無著郵件，而本件郵局雖已投遞，但並
    未交付相關文書，應視為無著郵件。另抗告人並未在就業處
    所收到罰單等相關文件，故本件送達亦與行政程序法第72條
    第3項有違。綜上，抗告人係因未收到罰單繳款資料致未繳
    納罰鍰，並非故意不為繳納，為此依法提起抗告，請求撤銷
    原裁定，另為裁定違規期限內繳納或到案之罰鍰600元云云
    。
三、經查，抗告人前揭抗告理由，於原審法院聲明異議時均已提
    出，其抗辯理由如何為法院所不採，業據原審裁定記載甚詳
    ，本院仔細斟酌原審裁定理由，認其事實之認定、理由之採
    擇，於相關證據法則、經驗法則、論理法則並無違背。至於
    抗告意旨所陳本件罰單應為無著郵件，且並未依行政程序法
    第72條第3項規定送達至其就業處所云云，經查，按無法投
    遞或依規定不予寄遞而不能退還寄件人之郵件，應由原寄郵
    局招領揭示1個月，屆期無人領取者，為無著郵件；寄件人
    聲明拋棄或無法投遞免退回者，視為無著郵件，郵件處理規
    則第58條第1、2項固定有明文。惟本件原舉發機關先以大宗
    掛號交郵局投遞，嗣經招領逾期而退回原舉發機關，再以寄
    存送達之方式為合法之送達，此有交通部公路總局臺中區監
    理所臺中監理站98年1月14日中監中字第0980000291號函及
    監理所回傳資料在卷可稽。本件舉發通知單既已退回原舉發
    機關，即非屬不能退還寄件人之無著郵件，此部分抗告意旨
    顯有違誤。另應受送達人有就業處所者，亦得向該處所為送
    達，行政程序法第72條第3項固定有明文，惟該規定係「得
    」向就業處所為送達，並非「應」向就業處所為送達，本件
    既已依照寄存送達之方式完成送達程序，縱使未送達於抗告
    人之就業處所，亦與法無違。綜上所述，原審認本件異議為
    無理由，所為駁回異議之裁定，並無不合，抗告人猶執前詞
    提起抗告，指摘原裁定不當，尚無理由，應予駁回。
四、據上論結，應依道路交通管理處罰條例第89條，道路交通案
    件處理辦法第26條，刑事訴訟法第412條，裁定如主文。
中    華    民    國    98    年     3    月   27     日
            刑事第十一庭  審判長法  官  陳  朱  貴
                                法  官  胡  文  傑
                                法  官  何  志  通
以上正本證明與原本無異。
不得再抗告。
                                書記官  高  麗  淇
中    華    民    國    98    年    3     月    30    日


司法院資訊處製作；財團法人民間司法改革基金會備份。
